臺灣高等法院臺南分院刑事判決　　　　　　 九十一年度上易字第一一九四號　Ｃ
　　　上　訴　人
　　　即　被　告　丙　○　○
右上訴人因傷害等案件，不服臺灣雲林地方法院九十一年度易字第二四九號中華民國
九十一年九月二十三日第一審判決（起訴案號：臺灣雲林地方法院檢察署九十一年度
偵字第四四八號），提起上訴，本院判決如左：
      主      文
原判決關於共同損壞他人之物及定執行部分均撤銷。
丙○○共同損壞他人之電腦主機、螢幕、冰箱、落地窗玻璃、門玻璃、書櫃玻璃、監
視螢幕，足以生損害於他人，處有期徒刑月。
其他上訴駁回（即傷害部分）。
上開撤銷部分（即共同損壞他人之物，量處有期徒刑月部分）與上訴駁回部分（即
傷害部分所處有期徒刑捌月），應執行有期徒刑拾月。
      事      實
一、丙○○對乙○○在雲林縣崙背鄉○○村○○路五十六號經營「天羅地網網路咖啡
    廳」有所不滿，竟於民國（下同）九十年十二月二十一日凌晨一時四十五分許，
    與五、六名年籍姓名不詳、已滿十八歲之人，互為損壞店內物品之犯意聯絡，手
    持在鄰近取得非其等所有之木棍、球棒、十字槁柄等器具，至上開咖啡廳內，搗
    壞店內乙○○所有之(1)電腦主機、螢幕共二十組，(2)冰箱一台，(3)落地窗玻璃、
    門玻璃共十二面，(4)書櫃玻璃四面，(5)監視螢幕一組，足以生損害於乙○○；丙○○並另行起意傷害店員甲○○之身體，以斷截之十字槁柄揮打甲○○後腦勺，
    致甲○○頭部外傷併撕裂傷之傷害。
二、案經乙○○、甲○○訴由雲林縣警察局西螺分局報請臺灣雲林地方法院檢察署檢
    察官偵查起訴。
      理      由
一、右揭犯罪事實，業據被告丙○○於本院審理時坦白承認，核與告訴人乙○○、甲○○之指訴內容相符（見警卷第三頁至第六頁、偵查卷第十三頁背面至第十五頁
    、原審卷第二頁至第四頁），且與證人陳信有於檢察官訊問時證述內容吻合（見
    偵查卷第二十一頁背面至第二十四頁），並有雲林華濟醫院之診斷證明書乙紙（
    見警卷第七頁）、現場照片共九張（見警卷第十三頁至第十七頁）等物在卷可資
    佐證，本件事證明確，被告之犯行足以認定。
二、核被告所為，係犯刑法第三百五十四條損壞他人之電腦主機、螢幕、冰箱、落地
    窗玻璃、門玻璃、書櫃玻璃、監視螢幕，足以生損害於他人罪，及同法第二百七
    十七條第一項之傷害人之身體罪。就毀損罪部分，其與五、六位不詳姓名、已滿
    十八歲之人間有犯意聯絡行為分擔，均為共同正犯。上開所犯二罪，犯意各別，
    行為互殊，犯罪構成要件不同，應予分論併罰。
三、原審就被告共同損壞他人之電腦主機、螢幕、冰箱、落地窗玻璃、門玻璃、監視
    螢幕，足以生損害於他人部分予以論罪科刑，固非無見。惟查：警卷內之「遭毀
    損物品一覽表」列出書櫃一組，其中照片上書櫃之玻璃有四面明顯破損（見警卷
    第十六頁下方照片），且被告於本院訊問時也明白坦承確實有損壞書櫃玻璃，惟
    原審就書櫃玻璃部分經審酌認為被告並無損壞犯行，即有未洽，被告上訴意旨認
    原審量刑過重雖不足採，惟原判決既有可議，自應由本院將原判決關於被告共同
    損壞他人之物，足以生損害於他人部分撤銷改判。爰審酌被告尚無犯罪前科（有
    卷附被告全國前案紀錄表一件在卷可稽），與被害人毫無仇怨，即率眾揮棒砸毀
    甚多高價位物品（電腦設備損失金額經廠商估計為一百四十一萬九千六百八十元
    ，其餘物品損失共計七萬五千元，見警卷第九頁、第十頁），經強制到案於原審
    表明欲與被害人洽談和解後，卻不與被告會商等犯罪動機、所生危害、犯後態度
    不佳等一切情狀，量處如主文第二項所示之刑。又被告與共犯持有之搗壞及打擊
    告訴人及物之工具木棍、球棒、十字槁柄器具，既未扣案，並經被告供稱非其等
    所有，自不予宣告沒收，併此明。
四、又被告傷害部分，原審援引刑事訴訟法第二百九十九條第一項前段，刑法第二百
    七十七條第一項之規定，並參酌被告與被害人毫無仇怨，即以十字槁柄毆傷之，
    經強制到案於原審表明欲與被害人洽談和解後，仍不與被告會商等犯罪動機、所
    生危害、犯後態度不佳等一切情狀，量處有期徒刑捌月。本院經核其認事用法，
    均無不當，量刑亦稱妥適。被告上訴意旨，猶執前詞，抗辯量刑過重，為無理由
    ，應予駁回。
五、上開撤銷部分（即共同損壞他人之物，量處有期徒刑月部分）與上訴駁回部分
    （即傷害量處有期徒刑捌月部分），並定應執行刑為有期徒刑拾月。
據上論斷，應依刑事訴訟法第三百六十八條、第三百六十九條第一項前段、第三百六
十四條、第二百九十九條第一項前段，刑法第二百七十七條第一項、第三百五十四條
、第二十八條、第五十一條第五款，罰金罰鍰提高標準條例第一條前段，判決如主文
。
本案經檢察官劉欽銘到庭執行職務。
中    華    民    國      九十一      年      十一      月    二十七    日
                                  臺灣高等法院臺南分院刑事第六庭
          審判長法官  楊    明    章
                                            法官  戴    勝    利
                                            法官  顏    基    典
右正本證明與原本無異。
不得上訴。
                                      法院書記官  呂    嘉    文
中    華    民    國      九十一      年      十一      月    二十八    日
附錄法條：
刑法第二百七十七條：
傷害人之身體或健康者，處三年以下有期徒刑、拘役或一千元以下罰金。
犯前項之罪因而致人於死者，處無期徒刑或七年以上有期徒刑；致重傷者，處三年以
上十年以下有期徒刑。
刑法第三百五十四條：
毀棄、損壞前二條以外之他人之物或令致不堪用，足以生損害於公眾或他人者，處二
年以下有期徒刑、拘役或五百元以下罰金。
